臺灣臺中地方法院刑事判決　　　　　　　100年度訴字第525號
公　訴　人　臺灣臺中地方法院檢察署檢察官
被　　　告　林明源
指定辯護人　本院公設辯護人 梁乃莉
上列被告因違反毒品危害防制條例案件，經檢察官提起公訴（99
年度偵緝字第2139號、第2140號、第2142號），本院判決如下：
    主    文
林明源犯如附表所示之各罪，均累犯，分別處如附表所示之刑。
應執行有期徒刑拾伍年。未扣案之販賣第一級毒品及第二級毒品
所得共新臺幣壹萬伍仟元沒收，如全部或一部不能沒收時，以其
財產抵償之。未扣案之門號0000000000號行動電話SIM卡壹張沒
收，如全部或一部不能沒收時，追徵其價額。
    犯罪事實
一、林明源因施用毒品、贓物等案件，經本院以94年度訴字第20
    65號判決，分別判處有期徒刑9月、5月，並定應執行刑為有
    期徒刑1年確定；另因竊盜案件，經本院以94年度中簡字第
    3090號判決，判處有期徒刑6月確定，又因施用毒品案件，
    經本院以95年度訴字第1704號判決，判處有期徒刑11月確定
    ，上開2案(94年度中簡字第3090號、95年度訴字第1704號)
    ，並經本院以95年度聲字第3136號裁定應執行有期徒刑1年4
    月確定，嗣再經臺灣高等法院臺中分院以96年度聲減字第
    1170 號裁定，各減為有期徒刑3月、5月15日，並定應執行
    刑為有期徒刑8月確定。復因竊盜案件，經本院以95年度易
    字第1955號判決，判處有期徒刑1年，嗣經臺灣高等法院臺
    中分院以95年度上易字第1376號判決上訴駁回確定，並經臺
    灣高等法院臺中分院以96年度聲減字第1170號裁定，減為有
    期徒刑6月確定。上開各案經接續執行，於民國97年3月3日
    縮刑期滿執行完畢。
二、林明源猶不知悔改，明知海洛因、甲基安非他命分別為毒品
    危害防制條例第2條第2項第1款、第2款所規定之第一級毒品
    、第二級毒品，不得持有、販賣，竟分別基於販賣第一級毒
    品海洛因(下稱海洛因)、第二級毒品甲基安非他命(下稱甲
    基安非他命)以營利之犯意，持用門號0000000000號、00000
    00000號、0000000000號行動電話做為販賣海洛因、甲基安
    非他命之聯絡工具，於下列時、地，分別販賣海洛因、甲基
    安非他命：
  (一)林明源與許元耀約定由許元耀申請行動電話門號供林明源使
    用為代價，購買價值新臺幣(下同)1000元之海洛因1包，嗣
    於98年7月13日，許元耀偕同林明源至臺中縣太平市(現改制
    為臺中市太平區，下同)台灣大哥大股份有限公司太平中山
    II特約中心，由許元耀以其名義申辦門號0000000000號行動
    電話SIM卡後，許元耀隨即將該門號SIM卡交予林明源使用，
    林明源則交付1包海洛因予許元耀。
  (二)於98年7月中旬某日，由楊啟明以公共電話撥打林明源持用
    之門號0000000000號行動電話聯繫交易海洛因事宜後，林明
    源即在臺中縣大里市(現改制為臺中市大里區，下同)工業路
    修平技術學院旁之7-11便利商店前，以1000元之價格，販賣
    海洛因1包予楊啟明，楊啟明並交付1000元予林明源。
  (三)於98年8月27日某時許，由楊啟明以公共電話撥打林明源持
    用之門號0000000000號行動電話聯繫交易海洛因事宜後，於
    同日下午4時30分許，林明源即在臺中縣大里市○○路修平
    技術學院旁，以1000元之價格，販賣海洛因1包予楊啟明，
    楊啟明並交付1000元予林明源(楊啟明嗣於同日晚上7時40分
    許，在臺中縣大里市○○路○段412號之精工加油站廁所內，
    因施用上開購得之海洛因，為警查獲)。
  (四)於98年9月15日晚上6時57分許、7時27分許，由林明慶以其
    持用之門號0000000000號行動電話撥打林明源持用之門號00
    00000000號行動電話聯繫交易甲基安非他命事宜後，林明源
    隨即於上開通話結束1小時內，在臺中縣大里市○○路之黃
    昏市場旁，以2000元之價格，販賣甲基安非他命1包予林明
    慶，林明慶並交付2000元予林明源。
  (五)於98年9月24日晚上6時8分許、6時51分許、6時59分許、7時
    3分許，由林明慶以其大嫂申辦之門號0000000000號行動電
    話傳送簡訊及撥打林明源持用之門號0000000000號行動電話
    聯繫交易甲基安非他命事宜後，林明源即在前揭最後一通電
    話結束約20分鐘後，在臺中縣大里市○○路之花旗駕駛訓練
    班旁，以1000元之價格，販賣甲基安非他命1包予林明慶，
    林明慶並交付1000元予林明源。
  (六)於98年9月27日上午9時52分、10時6許，由林明慶以其持用
    之門號0000000000號行動電話撥打林明源持用之門號000000
    0000號行動電話聯繫交易甲基安非他命事宜後，林明源即在
    最後一通電話結束約30分鐘後，在臺中縣大里市○○路修平
    技術學院旁，以1000元之價格，販賣甲基安非他命1包予林
    明慶，林明慶並交付1000元予林明源。
  (七)於98年9月30日晚上8時10分許、8時11分許、8時31分許，由
    林明慶以其持用之門號0000000000號行動電話撥打林明源持
    用之門號0000000000號行動電話聯繫交易甲基安非他命事宜
    後，林明源隨即在其斯時臺中縣大里市○○路住處之巷口，
    以1000元之價格，販賣甲基安非他命1包予林明慶，林明慶
    並交付1000元予林明源。
  (八)於98年9月16日晚上7時37分許、7時48分許、7時52分許、8
    時1分許、8時30分許，由連幸珠以其母申辦之門號00000000
    00號行動電話傳送簡訊及撥打林明源持用之門號0000000000
    號行動電話聯繫交易海洛因事宜後，林明源隨即在臺中縣大
    里市○○路與善化路旁之加油站，以2000元之價格，販賣置
    於吸管內之海洛因1截予連幸珠，連幸珠並交付2000元予林
    明源。
  (九)於98年10月12日晚上6時至7時許之間，由連幸珠以其母申辦
    之門號0000000000號行動電話接續撥打林明源持用之門號00
    00000000號、0000000000號行動電話聯繫交易海洛因事宜後
    ，林明源隨即在臺中縣大里市○○路與善化路旁之加油站，
    以2000元之價格，販賣置於吸管內之海洛因1截予連幸珠，
    連幸珠並交付2000元予林明源。
  (十)於98年9月20日下午5時10分許，由黃天慶以其胞兄申辦之門
    號0000000000號行動電話撥打林明源持用之門號0000000000
    號行動電話聯繫交易海洛因事宜後，林明源即在臺中縣大里
    市○○路公園旁之立人橋，以1000元之價格，販賣置於吸管
    內之海洛因1截予黃天慶，黃天慶並交付1000元予林明源。
  (十一)於98年9月21日下午1時20分許，由黃天慶以其胞兄申辦之門
    號0000000000號行動電話撥打林明源持用之門號0000000000
    號行動電話聯繫交易海洛因事宜後，林明源即在臺中縣大里
    市○○路公園旁之立人橋，以1000元之價格，販賣置於吸管
    內之海洛因1截予黃天慶，黃天慶並交付1000元予林明源。
  (十二)於98年9月24日下午6時38分許，由黃天慶以其胞兄申辦之門
    號0000000000號行動電話撥打林明源持用之門號0000000000
    號行動電話聯繫交易海洛因事宜後，林明源即在臺中縣大里
    市○○路公園旁之立人橋，以1000元之價格，販賣置於吸管
    內之海洛因1截予黃天慶，黃天慶並交付1000元予林明源。
  (十三)於98年10月24日下午5時許，由黃天慶以其胞兄申辦之門號
    0000000000號行動電話撥打林明源持用之門號0000000000號
    行動電話聯繫交易海洛因事宜後，林明源即在臺中縣大里市
    ○○路公園旁之立人橋，以1000元之價格，販賣置於吸管內
    之海洛因1截予黃天慶，黃天慶並交付1000元予林明源。
    嗣經臺灣臺中地方法院檢察署檢察官向本院聲請對門號0000
    000000號行動電話進行通訊監察，經本院核准實施後，而循
    線查悉上情。
三、案經臺中縣警察局（現改制為臺中市政府警察局，下同）霧
    峰分局報告臺灣臺中地方法院檢察署檢察官暨臺灣臺中地方
    法院檢察署檢察官自動檢舉偵查起訴。
    理    由
一、證據能力之說明:
(一)按被告以外之人於偵訊中向檢察官所為之陳述，除顯有不可
    信之情況者外，得為證據，刑事訴訟法第159條之1第2項定
    有明文。而所謂不可信情況之認定，法院應審酌被告以外之
    人於陳述時之外在環境及情況，例如：陳述時之心理狀況、
    有無受到外力干擾等，以為判斷之依據，故係決定陳述有無
    證據能力，而非決定陳述內容之證明力。是被告以外之人前
    於偵查中已具結而為證述，除反對該項供述得具有證據能力
    之一方，已釋明「顯有不可信之情況」之理由外，皆得為證
    據；又司法實務運作上，咸認偵查中檢察官向被告以外之人
    所取得之陳述，原則上均能遵守法律規定，不致違法取供，
    被告以外之人於偵查中依法應具結者已具結，向檢察官所為
    之陳述，原則上具有證據能力。另未經被告詰問之被告以外
    之人於偵查中向檢察官所為之陳述，依刑事訴訟法第159 條
    之1第2項之規定，原則上屬於法律規定為有證據能力之傳聞
    證據，於例外顯有不可信之情況，始否定其得為證據。是得
    為證據之被告以外之人於偵查中所為之陳述，因其陳述未經
    被告詰問，應認屬於未經合法調查之證據，並非無證據能力
    ，而禁止證據之使用。惟是否行使詰問權，屬被告之自由，
    倘被告於審判中捨棄詰問權，或證人客觀上有不能受詰問之
    情形，自無不當剝奪被告詰問權行使之可言(最高法院99 年
    度台上字第4125號判決參照)。經查，本案證人許元耀、楊
    啟明、林明慶、連幸珠、黃天慶於檢察官偵查時以證人身分
    作證，經檢察官告以具結之義務及偽證之處罰，並經具結而
    陳述，且無證據顯示其等所為證言係遭受強暴、脅迫、詐欺
    、利誘等外力干擾取得，並無顯不可信之情況，故其等於檢
    察官偵訊中之證述，自有證據能力。雖未經被告林明源於偵
    查程序為詰問，惟於本院審理時，迄至言詞辯論終結前，被
    告及其辯護人均未聲請傳喚詰問上開證人，且於審判期日經
    審判長詢問尚有何證據請求調查時，被告及其辯護人皆稱沒
    有，被告及其辯護人既已認無傳喚上開證人之必要，則無不
    當剝奪被告詰問權之行使。是本院審判期日依法定程序提示
    上開證人偵訊筆錄，並告以要旨，即已為合法調查，得作為
    證據。
(二)按有事實足認被告或犯罪嫌疑人有最輕本刑為3年以上有期
    徒刑之罪，並危害國家安全或社會秩序情節重大，而有相當
    理由可信其通訊內容與本案有關，且不能或難以其他方法蒐
    集或調查證據者，得發通訊監察書；前項通訊監察書，偵查
    中由檢察官依司法警察機關聲請或依職權以書面記載第11條
    之事項，並敘明理由、檢附相關文件，聲請該管法院核發，
    通訊保障及監察法第5條第1項第1款、第2項分別定有明文。
    本案承辦警員對於被告林明源所持用之門號0000000000號行
    動電話實施通訊監察，前經本院核准在案，此有詳載聲監案
    號、案由、監察電話、對象之本院通訊監察書附卷可稽(見
    警卷第5頁至第10頁)，係依法所為之通訊監察，並經公訴人
    、被告及其辯護人於本院審理時均表示沒有意見，況審酌電
    話監聽侵害被告權益之種類及輕重、對於被告訴訟上防禦不
    利益之程度、犯罪所生之危害或實害等情形，兼顧人權保障
    及公共利益之均衡維護，堪認本案電話之通訊監察合於比例
    原則，應具有證據能力。
(三)復按依據監聽錄音結果予以翻譯而製作之通訊監察譯文，乃
    該監聽錄音內容之顯示，此為學理上所稱之派生證據，屬於
    文書證據之一種。此於被告或訴訟關係人對其譯文之真實性
    發生爭執或有所懷疑時，法院固應依刑事訴訟法第165條之1
    第2項規定勘驗該監聽之錄音帶踐行調查證據之程式，以確
    認該錄音聲音是否為本人及其內容與通訊監察譯文之記載是
    否相符；然如被告或訴訟關係人對其監聽錄音之譯文真實性
    並不爭執，顯無辨認其錄音聲音之調查必要性。是法院於審
    判期日就此如已踐行提示通訊監察譯文供當事人辨認或告以
    要旨，使其表示意見等程式並為辯論者，其所為之調查證據
    程式即無不合（最高法院96年度台上字第1869號判決意旨可
    參）。查公訴人、被告及其辯護人於本院審理時對於卷附之
    通訊監察譯文內容均表示無意見之旨，即對卷附之通訊監察
    譯文真實性並不爭執，且本院並於審判期日踐行提示該通訊
    監察譯文供當事人及辯護人辨認或告以要旨，使其表示意見
    ，而本院審酌該通訊監察譯文之書面作為時之情況，亦認為
    適當作為證據，是卷附之通訊監察譯文係具有證據能力。
(五)另按被告以外之人於審判外之陳述，雖不符刑事訴訟法第15
    9條之1至之4等4條之規定，而經當事人於審判程序同意作為
    證據，法院審酌該言詞陳述或書面陳述作成時之情況，認為
    適當者，亦得為證據；當事人、代理人或辯護人於法院調查
    證據時，知有刑事訴訟法第159條第1項不得為證據之情形，
    而未於言詞辯論終結前聲明異議者，視為有前項之同意，同
    法第159條之5定有明文。核其立法意旨，在於傳聞證據未經
    當事人之反對詰問予以核實，原則上先予排除。惟若當事人
    已放棄反對詰問權，於審判程序中表明同意該等傳聞證據可
    作為證據；或於言詞辯論終結前未聲明異議，基於尊重當事
    人對傳聞證據之處分權，暨證據資料愈豐富，愈有助於真實
    發見之理念，且強化言詞辯論主義，使訴訟程序得以順暢進
    行，上開傳聞證據亦均具有證據能力。查本案採為判決基礎
    之證據，除前揭(一)至(四)所示外，當事人及辯護人就其餘
    審判外之陳述及書面資料，均未曾於言詞辯論終結前爭執其
    證據能力或聲明異議，本院審酌上開陳述及書面資料作成時
    之情況，並無違法取證之瑕疵，認以之作為證據為適當，揆
    諸上開規定，該審判外之陳述及書面資料均有證據能力。
(六)此外，本案作為判決基礎所引用非供述證據，均與本案待證
    事實具有聯性，且無證據證明有何偽造、變造或公務員違法
    取得之情事，復業經本院依法踐行調查證據程序，依法自得
    作為證據，而均有證據能力。
二、上開犯罪事實，業據被告於偵查中、本院準備程序及審理時
    均坦承不諱，且：
(一)被告所坦承之犯罪事實二(一)部分，核與證人許元耀於警詢、
    偵訊證稱其因無現金購買毒品，如何與被告約定由其申辦行
    動電話門號供被告使用作為代價，向被告購買價值1000元之
    海洛因，嗣如何與被告一同至電信公司門市申辦門號000000
    0000號行動電話SIM卡，其如何於取得該門號SIM卡交付予被
    告使用，被告則交付1包海洛因予其等經過情節相符(見警卷
    第20頁至第25頁、99年度偵緝字第2139號卷第55頁至第56頁
    )。並有該門號通聯調閱查詢單、台灣大哥大股份有限公司
    100年3月22日法大字第1000365351號函及所檢附之該門號
    SIM卡申請書等件在卷可參(見98年度他字第4349號卷第11頁
    本院卷第45頁至第46頁)。而衡諸證人許元耀與被告素無恩
    怨，且於偵查中復具結作證，實無甘冒偽證罪責，而故為攀
    誣構陷被告販賣毒品之理，是證人許元耀之證述，應屬實在
    ，堪予採信。另依證人許元耀證稱其係於申請該門號SIM卡
    當日即交予被告林明源使用，並以此購得海洛因1包，而經
    本院調取該門號SIM卡申請書核閱，其係於98年7月13日申請
    該門號SIM卡，有上開門號SIM卡申請書在卷可稽，至通聯調
    閱查詢單所載申請日期為98年7月16日，應係開卡使用該門
    號SIM卡之時日，起訴書顯係誤以使用期間為申請日，是被
    告此部分犯行之犯罪時間應認係98年7月13日，附此敘明。
(二)被告所坦承之犯罪事實二(二)、(三)部分，核與證人楊啟明於警
    詢、偵查中證稱其如何使用公共電話與被告持用之門號0000
    000000號行動電話聯絡購買毒品事宜，於犯罪事實二(二)、(三)
    所載之時、地，與被告交易如犯罪事實二(二)、(三)所示之數量
    及價額之海洛因等經過情節相符(見警卷第11頁至第18頁、9
    8年度偵緝字第2139號卷第48頁至第50頁、98年度他字第572
    6號卷第2頁至第3頁、第7頁至第8頁)。而證人楊啟明於犯罪
    事實二(三)所示之時、地與被告交易海洛因後，復於98年8月
    27日晚上7時40分許，在臺中縣大里市○○路○段412號之精
    工加油站廁所內，施用該次購得之海洛因，為警查獲等情，
    有臺中縣警察局霧峰分局搜索、扣押筆錄、扣押物品目錄表
    、刑案現場測繪圖、臺中縣警察局霧峰分局尿液代號與姓名
    對照表、詮昕科技股份有限公司濫用藥物尿液檢驗報告、查
    獲照片等件在卷可稽(見98年度聲監字第1619號卷第20頁至
    第25頁、第30頁至第33頁、證人前科紀錄表卷第35頁)。且
    參諸證人楊啟明有多次施用海洛因之前科，有其臺灣高等法
    院被告前案紀錄表附卷可徵，其確有購買海洛因之需要，復
    衡以證人楊啟明與被告並無恩怨仇隙，自無甘冒偽證罪而誣
    陷被告販賣毒品之理，此外，並有證人楊啟明指認被告之指
    認犯罪嫌疑人紀錄表、門號0000000000號通聯調閱查詢單等
    件附卷可憑(見警卷第19頁、98年度他字第4349號卷第11頁
    至第15頁)，堪認證人楊啟明之證述應足採信。
(三)被告所坦承之犯罪事實二(四)、(五)、(六)、(七)之部分，核與證人
    林明慶於警詢、偵查中證稱其如何以其申辦之門號00000000
    00號行動電話或其大嫂申辦之門號0000000000號行動電話，
    以傳簡訊或撥打被告持用之門號0000000000號行動電話聯絡
    交易甲基安非他命事宜，於犯罪事實二(四)、(五)、(六)、(七)所示
    之時、地，與被告交易如犯罪事實二(四)、(五)、(六)、(七)所示之
    數量及價額之甲基安非他命等經過情節相符(見警卷第27頁
    至第32頁、98年度他字第4349號卷第53頁至第57頁、99年度
    偵緝字第2139號卷第44頁至第46頁)。而犯罪事實二(四)部分
    ，復有被告與證人林明慶98年9月15日晚上6時57分許由證人
    林明慶0000000000(B)發話，被告0000000000(A)受話:「B:
    喂?A:喂。B:阿兄喔?A:嗯!B:你有轉煙(台語)?A:我喔，有啊
    。B:我現在在市區，回去再打給你。A:喔，好啦。」、同日
    晚上7時27分許由證人林明慶0000000000(B)發話，被告0000
    000000(A)受話:「B:喂?A:喂。B:阿兄喔?A:嗯!B:我回來，
    黃昏市場這裡。A:嗯!B:暫時先2000，我這邊等你。A:喔。
    」之2人交易甲基安非他命之通訊監察譯文在卷足憑(見警卷
    第34頁)。而犯罪事實二(五)部分，亦有被告與證人林明慶98
    年9月24日晚上6時8分許由證人林明慶0000000000(B)發送簡
    訊，被告0000000000(A)收受簡訊:「我人現在在難過，可否
    拜託一下先拿給我」、同日晚上6時51分許，由證人林明慶
    0000000000(B)發送簡訊，被告0000000000(A)收受簡訊:「
    我人在看美沙酮門診，等一回到大里再打給你」、同日晚上
    6時58分許由被告0000000000(A)發話，證人林明慶00000000
    00號(B)受話:「B:我要回去了。A:我要過去。B:我人在英才
    路。A:我要另外一間啦，太平啦。B:你過來一下啦。A:不然
    你回來。B:好。」、同日晚上7時3分許由證人林明慶000000
    0000(B)發話，被告0000000000(A)受話:「A:你在哪?B:上次
    那個檳榔攤那裡。A:上次那個檳榔攤?B:河堤邊檳榔攤。A:
    那裡?B:要到了啦，要到橋了啦。A:沒啦，我現在要過去你
    那邊。B:那裡?A:我在河堤啦!B:我也在河堤啊!A:那一邊?B:
    要到立人那邊。A:我在花旗這邊!B:喔。」之2人交易甲基安
    非他命之通訊監察譯文附卷可稽(警卷第35頁)。而犯罪事實
    二(六)部分，有被告與證人林明慶98年9月27日上午9時52分許
    由證人林明慶0000000000(B)發話，被告0000000000(A)受話
    :「A:喂?B:喂，阿兄，你有在嗎?A:喔，你是?B:好啦，見面
    再說。A:來那個學校那。B:馬上過去喔。A:對啦。」、同日
    上午10時6分許由證人林明慶0000000000(B)發話，被告0000
    000000(A)受話:「A:等我一下，馬上過去。B:好。」之2人
    交易甲基安非他命之通訊監察譯文在卷足參(見警卷第36頁)
    。而犯罪事實二(七)部分，有被告與證人林明慶98年9月30日
    晚上8時10分許，由證人林明慶0000000000(B)發話，被告00
    00000000(A)受話:「A:喂?B:喂，洋基啦，跟中午一樣啦，
    洋基。A:嗯。B:我到了。」、同日晚上8時11分許，由被告0
    000000000(A)發話，證人林明慶0000000000(B)受話:「B:
    喂?A:你去幫我洋基的球棒好嗎?B:現在喔?在下雨耶。A:快
    啦!B:好啦。」、同日晚上8時31分許，由證人林明慶000000
    0000(B)發話，被告0000000000(A)受話:「A:好啦，等一下
    。B:外面在下雨耶。A:好啦。」之2人交易甲基安非他命之
    通訊監察譯文附卷足徵(見警卷第36頁)。此外，復有證人林
    明慶指認被告之指認犯罪嫌疑人紀錄表在卷可佐。衡以證人
    林明慶與被告並無恩怨仇隙，自無甘冒偽證罪而誣陷被告販
    賣毒品之理，堪認證人林明源之證述應可採信。
(四)被告所坦承之犯罪事實二(八)、(九)部分，核與證人連幸珠於警
    詢、偵查中證稱其如何以其母申辦之門號0000000000號行動
    電話，撥打被告持用之門號0000000000號、0000000000號、
    0000000000號行動電話聯絡交易海洛因事宜，於犯罪事實二
    (八)、(九)所示之時、地，與被告交易如犯罪事實二(八)、(九)所示
    之所示之數量及價額之海洛因等經過情節相符(見警卷第37
    頁至第41頁、98年度他字第4349號卷第68頁至第71頁、99年
    度偵緝字第2139號卷第64頁至第66頁)。而犯罪事實二(八)部
    分，尚有被告與證人連幸珠98年9月16日晚上7時37分許，由
    證人連幸珠0000000000(B)發送簡訊，被告0000000000(A)收
    受簡訊:「打電話給你，你又不接，而我也覺得剛認識你到
    後面這個禮拜，你真的差異很大，包括你個人說話的口氣，
    對了，你不用打了，我找別人。」、同日晚上7時48分許，
    被告0000000000(A)發話，證人連幸珠0000000000(B)受話:
    「A:喂?B:喂，哥哥。A:喔，你喔，等一下回去我再打電話
    給你。B:我有打簡訊給你，你看完再打給我。A:喔，好。」
    、同日晚上7時52分許，由證人連幸珠0000000000(B)發話，
    被告0000000000(A)受話:「A:我不是要讓你等，我再忙。B:
    我從5點多等到現在。A:我剛在市區跟人家談事情，難道要
    我放下從市區跑回去跟你。B:要等到什麼時候?A:你不是說
    要找別人，我不會阻擋你啊。B:沒有啦，我是說你要讓我等
    到什麼時候?A:你去找吉母好了。」、同日晚上8時1分許，
    由證人連幸珠0000000000(B)發話，被告0000000000(A)受話
    :「A:我不是要讓你等，我再忙。B:喂，大哥，剛剛跟你講
    那些話我跟你道歉啦，我現在找不到人啦。你也知道現在難
    過起來也都沒有好話，抱歉我跟你道歉啦，你還要我等多久
    ，我一直在吐。A:我也在趕了。B:我一直在吐冒冷汗。A:我
    知道，我盡量趕。B:你給我一個時間等你?A:半小時。B:好
    ，你半小時我等你。」、同日晚上8時30分許，由證人連幸
    珠0000000000(B)發話，被告0000000000(A)受話:「A:喂?B:
    大哥，我到了。A:你到仁化路口。B:仁化路口喔，好。A:不
    用啦，你在那裡等我。B:好」之2人交易海洛因之通訊監察
    譯文附卷可稽(警卷第43頁)。另徵諸證人連幸珠自警詢、偵
    查中，關於其於犯罪事實二(八)、(九)所示時、地，均有向被告
    購買海洛因等情，均證述一致，且有證人連幸珠指認被告之
    指認犯罪嫌疑人紀錄表在卷可佐(見警卷第42頁)。衡以證人
    連幸珠素無恩怨，其自無甘冒偽證罪而誣陷被告販賣毒品之
    理由，是證人連幸珠之證述，應屬實在，堪以採信。而證人
    連幸珠固證稱其上開2次向被告購買海洛因所交付之價金為
    2000元至3000元之間等語，惟其亦證述因與被告交易海洛因
    次數不止一次，不太記得實際價錢，但每次買都是2000元至
    3000元等語屬實。查販賣毒品案件，就犯罪所得之計算部分
    ，除被告就販賣之價量俱臻明確供述，否則常難查得實情，
    且因證人記憶有限與時間流逝因素，復無從精確算知被告販
    賣毒品所獲利潤之數額，證人連幸珠雖證述交易價格是2000
    元至3000元不等，但其已不復記憶真正交付予被告之價金，
    是本案僅就卷內現有之事證，依罪疑唯輕原則，爰以證人連
    幸珠所述最低金額即2000元價格，計算被告上開2次販賣毒
    品所得，附此敘明。
(五)被告所坦承之犯罪事實二(十)、(十一)、(十二)、(十三)部分，核與證人黃
    天慶於於警詢、偵查中證稱其如何以其胞兄申辦之門號0000
    000000號行動電話，撥打被告持用之門號0000000000號、00
    00000000號行動電話聯絡交易海洛因事宜，於犯罪事實二(十)
    、(十一)、(十二)、(十三)所示之時、地，與被告交易如犯罪事實二(十)、
    (十一)、(十二)、(十三)所示之所示之數量及價額之海洛因等經過情節相
    符(警卷第47頁至第52頁、98年度他字第4349號卷第73頁至
    第76頁、99年度偵緝字第2139號卷第60頁至第62頁)。而犯
    罪事實二(十)部分，復有被告與證人黃天慶98年9月20日下午5
    時10分許由證人黃天慶0000000000(B)發話，被告000000000
    0(A)受話:「A:喂?B:喂，一樣嗎?A:嗯!B:等一下我們去剛剛
    講話那裡比較安全。A:嗯!」之2人交易海洛因之通訊監察譯
    文在卷足憑(見警卷第55頁)。而犯罪事實二(十一)部分，亦有被
    告與證人黃天慶98年9月21日下午1時20分許由證人黃天慶00
    00000000(B)發話，被告0000000000(A)受話:「A:喂?B:要去
    哪裡拿?A:一樣啊!B:是昨天晚上那裡嗎?A:昨天晚上?B:公園
    那裡啊，那裡比較沒有人。A:嗯!」之2人交易海洛因之通訊
    監察譯文附卷可稽(見警卷第55頁)。犯罪事實二(十二)部分，復
    有被告與證人黃天慶98年9月24日下午6時38分許由證人黃天
    慶0000000000(B)發話，被告0000000000(A)受話:「A:喂?B:
    你回來了嗎?A:回來了!B:現在過去。A:好啦」之2人交易海
    洛因之通訊監察譯文在卷足參(見警卷第56頁)。此外，復有
    證人黃天慶指認被告之指認犯罪嫌疑人紀錄表在卷可佐(見
    警卷第53頁)。衡以證人黃天慶與被告並無恩怨仇隙，自無
    甘冒偽證罪而誣陷被告販賣毒品之理，足認證人黃天慶之證
    述應可採信。
(六)此外，復有本院98年聲監字第983號、98年聲監續字第783號
    通訊監察書、上開證人持用之門號0000000000號、00000000
    00號、0000000000號、0000000000號之申請人個人資料、證
    人許元耀、楊啟明、林明慶、連幸珠、黃天慶之各有施用第
    一級毒品或第二級毒品前科之臺灣高等法院被告前案紀錄表
    等件在卷可稽。
(七)按販賣毒品之所謂販賣行為，須行為人主觀上有營利意圖，
    且客觀上有販入或賣出毒品行為，即足構成，至於實際上是
    否已經獲利，則非所問（最高法院93年度台上字第1651號判
    決參照）。且衡諸我國查緝毒品海洛因、甲基安非他命之施
    用或販賣一向執法甚嚴，又科以重度刑責，且販賣上開毒品
    既係違法行為，當非可公然為之，亦無公定價格，且容易分
    裝並增減份量，而每次買賣之價量，可能隨時依雙方關係深
    淺、資力、需求量及對行情之認知、來源是否充裕、查緝是
    否嚴謹、購買者被查獲時供述購買對象之可能風險之評估等
    情形，而異其標準，非可一概而論；販賣之人從價差或量差
    中牟利之方式雖異，其意圖營利之販賣行為則同一。且上開
    毒品取得不易，倘若非有利可圖，一般人當無干冒重度刑責
    而提供上開毒品給他人之可能。況被告與其上開買受毒品之
    證人間並無特殊之親屬情誼，則被告倘非有利可圖，應無平
    白費時、費力而為前揭交付上開毒品予上開買受證人之理，
    顯見被告在主觀上確具有營利之販賣意圖，允無疑義。足徵
    被告自白販賣第一級、第二級毒品等情核與事實相符，堪以
    採信，自得作為論罪科刑之依據。
三、論罪科刑:
(一)查海洛因、甲基安非他命分別係毒品危害防制條例第2條第2
    項第1款、第2款所定之第一、二級毒品，不得持有、販賣。
    。是核被告所為犯罪事實二(一)、(二)、(三)、(八)、(九)、(十)、(十一)、
    (十二)、(十三)所示販賣海洛因9次之犯行，均係犯毒品危害防制條
    例第4條第1項之販賣第一級毒品罪；犯罪事實二(四)、(五)、(六)
    、(七)所示販賣甲基安非他命4次之犯行，均係犯毒品危害防
    制條例第4條第2項之販賣第二級毒品罪。被告各次持有第一
    級毒品海洛因、第二級毒品甲基安非他命之低度行為，分別
    為各次販賣第一級毒品海洛因、第二級毒品甲基安非他命之
    高度行為所吸收，均不另論罪。被告所為上開各次販賣第一
    級毒品、第二級毒品之犯行，犯意各別，行為互殊，應予分
    論併罰。另被告因施用毒品、贓物等案件，經本院以94年度
    訴字第2065號判決，分別判處有期徒刑9、5月，並定應執行
    刑為有期徒刑1年確定；另因竊盜案件，經本院以94年度中
    簡字第3090號判決，判處有期徒刑6月確定，又因施用毒品
    案件，經本院以95年度訴字第1704號判決，判處有期徒刑11
    月確定，上開2案(94年度中簡字第3090號、95年度訴字第
    1704號)，並經本院以95年度聲字第3136號裁定應執行有期
    徒刑1年4月確定，嗣再經臺灣高等法院臺中分院以96年度聲
    減字第1170號裁定，各減為有期徒刑3月、5月15日，並定應
    執行刑為有期徒刑8月確定。復因竊盜案件，經本院以95年
    度易字第1955號判決，判處有期徒刑1年，嗣經臺灣高等法
    院臺中分院以95年度上易字第1376號判決上訴駁回確定，並
    經臺灣高等法院臺中分院以96年度聲減字第1170號裁定，減
    為有期徒刑6月確定。上開各案經接續執行，於97年3月3日
    縮刑期滿執行完畢等情，有臺灣高等法院被告前案紀錄表1
    份附卷可參。被告於有期徒刑執行完畢後5年內，故意再犯
    本件有期徒刑以上之13罪，均為累犯，除死刑、無期徒刑部
    分，依法不得加重外，均應依刑法第47條第1項規定，各加
    重其刑。
(二)按毒品危害防制條例第17條第2項關於「犯第四條至第八條
    之罪於偵查及審判中均自白者，減輕其刑。」之規定，旨在
    獎勵犯罪人之悛悔，同時使偵查或審判機關易於發現真實，
    以利毒品查緝，俾收防制毒品危害之效；故不論該被告之自
    白，係出於自動或被動、簡單或詳細、一次或多次，並其自
    白後有無翻異，苟其於偵查及審判中均有自白，即應依法減
    輕其刑（最高法院98年度台上字第6928號判決參照）。查被
    告就上開各次販賣毒品犯行，於偵查中、本院準備程序及審
    理時均坦白承認，故應依毒品危害防制條例第17條第2項之
    規定，均各減輕其刑。另販賣第一級毒品罪、第二級毒品罪
    之法定刑各為「死刑或無期徒刑」、「無期徒刑或七年以上
    有期徒刑」，然同為販賣第一級毒品、第二級毒品之人，其
    原因動機不一，犯罪情節未必盡同，或有大盤毒梟者，亦有
    中、小盤之分，甚或僅止於吸毒者友儕間為求互通有無之有
    償轉讓者亦有之，其販賣行為所造成危害社會之程度自屬有
    異，法律科處此類犯罪，所設之法定最低本刑卻同為「死刑
    或無期徒刑」、「無期徒刑或七年以上有期徒刑」，不可謂
    不重。於此情形，倘依其情狀處以較輕之徒刑，即足以懲儆
    ，並可達防衛社會之目的者，自非不可依客觀之犯行與主觀
    之惡性二者加以考量其情狀，是否有可憫恕之處，適用刑法
    第59條之規定酌量減輕其刑，期使個案裁判之量刑，能斟酌
    至當，符合比例原則。本案被告販賣海洛因之對象僅許元耀
    、楊啟明、連幸珠、黃天慶等人，而販賣甲基安非他命之對
    象只有林明慶，且均屬小額販賣之情，販賣之數量、對象及
    獲取之利益均非龐大，在客觀上顯均可憫恕，依上開規定減
    刑後，量處各該法定最低度刑，猶嫌過重，爰依刑法第59條
    規定，再均各遞減輕其刑。
(三)犯毒品危害防制條例犯第4條至第8條、第10條或第11條之罪
    ，供出毒品來源，因而查獲其他正犯或共犯者，減輕或免除
    其刑，毒品危害防制條例第17條第1項定有明文。又所謂「
    供出毒品來源，因而查獲者」，係指被告供出毒品來源之有
    關資料，諸如前手之姓名、年籍、住居所、或其他足資辨別
    之特徵等，使調查或偵查犯罪之公務員因而對之發動調查或
    偵查並破獲者而言（最高法院98年度台上字第6331號判決意
    旨參見），準此，非謂被告一有「自白」、「指認」毒品來
    源之人，即得依上開規定予以減刑，仍需有「因而查獲」方
    符合上開規定之要件，而始應依法減輕或免除其刑。被告為
    警查獲後，固供承毒品來源係綽號小賜之人，及供述小賜使
    用之SKYPE帳號為P5P3000予臺灣臺中地方法院檢察署檢察官
    追查(見99年度偵緝字第2139號卷第69頁)，惟經檢察官指揮
    員警循線追查，上開帳號疑為人頭帳號，並未查獲被告所稱
    之販毒者真正人別等情，業據臺灣臺中地方法院檢察署檢察
    官以補充理由書陳明在卷，則被告自無從適用毒品危害防制
    條例第17條第1項規定，併予敘明
(四)爰審酌被告明知海洛因、甲基安非他命對人體健康戕害甚鉅
    ，為牟取利益，竟無視國家杜絕毒品犯罪之禁令，竟販賣海
    洛因、甲基安非他命，戕害國民身心健康，危害社會治安情
    節非輕，兼衡酌被告販賣海洛因、甲基安非他命之次數、販
    賣對象、販賣毒品所得、犯罪之動機、目的、手段、高職之
    智識程度、小康之家庭經濟狀況(參被告警詢筆錄)、公訴人
    之求刑等一切情狀，爰分別量處如主文所示之刑，並定其應
    執行之刑。
(五)按有犯罪之習慣或因遊蕩或懶惰成習而犯罪者，於刑之執行
    前，令入勞動場所，強制工作，刑法第90條第1項固有明文
    。然保安處分係針對受處分人將來之危險性所為之處置，以
    達教化、治療之目的，為刑罰之補充制度。我國現行刑法採
    刑罰與保安處分雙軌制，係在維持行為責任之刑罰原則下，
    為協助行為人再社會化之功能，以及改善行為人潛在之危險
    性格，期能達成根治犯罪原因、預防犯罪之特別目的。是保
    安處分中之強制工作，旨在對欠缺正確工作觀念或無正常工
    作因而習慣犯罪者，強制其從事勞動，學習一技之長及正確
    之謀生觀念，使其日後重返社會，能適應社會生活。刑法第
    90條第1項規定對於「有犯罪之習慣或因遊蕩或懶惰成習而
    犯罪者」之宣付強制工作處分，即係本於保安處分應受比例
    原則之規範，使保安處分之宣告，與行為人所為行為之嚴重
    性、行為人所表現之危險性及對於行為人未來行為之期待性
    相當之意旨而制定，由法院視行為人之危險性格，決定應否
    令入勞動處所強制工作，以達預防之目的。所謂「有犯罪之
    習慣」則指對於犯罪以為日常之惰性行為，乃一種犯罪之習
    性，至所犯之罪名為何，是否同一，則非所問；而行為人是
    否構成累犯，尤非決定其是否有犯罪習慣之唯一標準（最高
    法院95年度台上字第6446號判決意旨可資參照）。本件公訴
    檢察官雖請求對被告宣告於刑之執行前令入勞動場所強制工
    作，然刑法上之習慣犯，必須有具體之事實，足資證明行為
    人有犯罪之惡習及慣行，始有習慣犯規定之適用，且有犯罪
    習慣者係指對於犯罪已為日常之惰性行為，習慣犯係視犯罪
    為一種習性。經查，本院雖認定被告有上開犯行，惟並無具
    體事實足認被告有犯罪之習慣或因遊蕩或懶惰成習而犯罪，
    故被告行為雖係法所不許，然期被告能於接受有期徒刑之矯
    正後，改過自新，本院認被告量處如主文所示之刑，已足以
    收相當之應報及預防犯罪效果，爰不予諭知強制工作之保安
    處分，附此敘明。
(六)沒收之諭知:
 1、按毒品危害防制條例第19條第1項規定，犯販賣毒品罪者，
    其犯罪所得之財物均沒收之，係採義務沒收主義。故販賣毒
    品所得之對價，不問其中成本若干，利潤多少，均應全部諭
    知沒收，貫徹政府查禁煙毒之決心，以符立法本旨（最高法
    院91年度台上字第2419號判決要旨參照）。再者，毒品危害
    防制條例第19條第1項規定性質上係沒收之補充規定，其屬
    於本條所定沒收之標的，如得以直接沒收者，判決主文僅宣
    告沒收即可，不生「追徵其價額」或「以其財產抵償之」問
    題，須沒收之標的全部或一部不能沒收時，始生「追徵其價
    額」或「以其財產抵償之」選項問題。而「追徵其價額」或
    「以其財產抵償之」係屬兩種選項，分別係針對現行貨幣以
    外之其他財產與現行貨幣而言。亦即，本規定所稱「追徵其
    價額」者，係指所沒收之物為金錢以外之其他財物而無法沒
    收時，因其實際價值不確定，應追徵其價額，使其繳納與原
    物相當之價額，並無以其財產抵償之問題。倘嗣後追徵其金
    錢價額，不得結果而須以其財產抵償者，要屬行政執行機關
    依強制執行之法律之執行問題，即無不能執行之情形，自毋
    庸諭知「或以其財產抵償之」。如不能沒收之沒收標的為金
    錢時，因價值確定，判決主文直接宣告「以其財產抵償之」
    即可，不發生追徵價額之問題（最高法院99年度第5次刑事
    庭會議(二)參照）。另毒品危害防制條例第19條第1項前段
    規定，犯該法第4條至第9條、第12條、第13條或第14條第1
    項、第2項之罪者，其供犯罪所用或因犯罪所得之財物，均
    沒收之。係採義務沒收主義，惟該條文並未特別規定「不問
    屬於犯人與否，沒收之」，是「其供犯罪所用或因犯罪所得
    之財物」仍應適用刑法第38條第3項前段，以屬於犯人所有
    者為限，始應予沒收(最高法院93年度台上字第2825號判決
    意旨參照)。
 2、被告就犯罪事實二(一)之販賣第一級毒品予證人許元耀之犯行
    ，證人許元耀係以其申請之門號0000000000號行動電話SIM
    卡作為向被告買受價值1000元之海洛因之代價，而將該SIM
    卡所有權移轉予被告，則該門號SIM卡即屬被告販賣第一級
    毒品之所得無訛，雖未扣案，仍應依毒品危害防制條例第19
    條第1項之規定，於被告該次犯行之罪刑項下宣告沒收，如
    全部或一部不能沒收時，應追徵其價額。而被告就犯罪事實
    二(二)至(十三)所示販賣毒品之各次所得，雖均未扣案，然無證據
    證明已不存在，且既為被告犯罪所得之財物，應依毒品危害
    防制條例第19條第1項之規定，分別於其各次販賣毒品犯行
    之罪刑項下，分別諭知沒收，如全部或一部不能沒收時，均
    以其財產抵償之。又被告為犯罪事實二(一)之販賣毒品犯行，
    取得證人許元耀交付作為價金之門號0000000000號行動電話
    SIM卡後，即將之插置於某不詳廠牌之行動電話機具，作為
    其為犯罪事實二(二)至(八)、(十)至(十二)販賣毒品犯行，聯絡交易毒
    品事宜使用之工具，該行動電話門號SIM卡雖未扣案，但無
    證據證明業已滅失，且已移轉所有權為被告所有，應依毒品
    危害防制條例第19條第1項規定，在被告上開各次販賣毒品
    犯行之罪刑項下，分別宣告沒收，如全部或一部不能沒收時
    ，均追徵其價額。至該插置該門號SIM卡之行動電話並未扣
    案，且查無證據證明為被告所有之物，爰不為沒收之諭知。
    另被告為犯罪事實二(九)、(十三)販賣毒品之犯行，所使用之門號
    0000000000號SIM卡，及被告為犯罪事實二(九)販賣毒品之犯
    行，所使用之門號0000000000號SIM卡，雖為被告為上開各
    次犯行，聯絡交易毒品事宜時使用之工具，惟被告業已供承
    是友人拿給伊使用的(見本院卷第61頁)，尚難認係被告所有
    ，而插置前揭各門號SIM卡之行動電話機具，復未扣案，亦
    無證據證明為被告所有之物，爰亦不為沒收之諭知。
據上論斷，應依刑事訴訟法第299條第1項前段，毒品危害防制條
例第4條第1項、第2項、第17條第2項、第19條第1項，刑法第11
條、第47條第1項、第59條、第51條第5款，判決如主文。
本案經檢察官王淑月到庭執行職務。
中    華    民    國   100    年    5     月    12    日
                  刑事第五庭   審判長法  官  王邁揚
                                     法  官  賴秀雯
                                     法  官  林慧欣
以上正本證明與原本無異。
如不服本判決應於收受送達後10日內向本院提出上訴書狀，並應
敘述具體理由；其未敘述上訴理由者，應於上訴期間屆滿後20日
內向本院補提理由書（均須按他造當事人之人數附繕本）「切勿
逕送上級法院」。
                                     書記官  鄭淑英
中    華    民    國   100    年    5     月    12    日
附錄本案論罪科刑法條：
毒品危害防制條例第4條第1、2項
製造、運輸、販賣第一級毒品者，處死刑或無期徒刑；處無期徒
刑者，得併科新臺幣2千萬元以下罰金。
製造、運輸、販賣第二級毒品者，處無期徒刑或7年以上有期徒
刑，得併科新臺幣1千萬元以下罰金。
附表:
┌──┬─────┬───────────────────┐
│編號│犯罪行為  │所犯罪名及應處刑罰(含從刑)            │
├──┼─────┼───────────────────┤
│1   │犯罪事實欄│林明源販賣第一級毒品，累犯，處有期徒刑│
│    │二(一)      │柒年玖月。未扣案之販賣第一級毒品所得及│
│    │          │門號0000000000號行動電話SIM卡壹張沒收 │
│    │          │，如全部或一部不能沒收時，追徵其價額。│
├──┼─────┼───────────────────┤
│2   │犯罪事實欄│林明源販賣第一級毒品，累犯，處有期徒刑│
│    │二(二)      │柒年玖月。未扣案之販賣第一級毒品所得新│
│    │          │臺幣壹仟元沒收，如全部或一部不能沒收時│
│    │          │，以其財產抵償之。未扣案之門號00000000│
│    │          │44號行動電話SIM卡壹張沒收，如全部或一 │
│    │          │部不能沒收時，追徵其價額。            │
├──┼─────┼───────────────────┤
│3   │犯罪事實欄│林明源販賣第一級毒品，累犯，處有期徒刑│
│    │二(三)      │柒年玖月。未扣案之販賣第一級毒品所得新│
│    │          │臺幣壹仟元沒收，如全部或一部不能沒收時│
│    │          │，以其財產抵償之。未扣案之門號00000000│
│    │          │44號行動電話SIM卡壹張沒收，如全部或一 │
│    │          │部不能沒收時，追徵其價額。            │
├──┼─────┼───────────────────┤
│4   │犯罪事實欄│林明源販賣第二級毒品，累犯，處有期徒刑│
│    │二(四)      │貳年貳月。未扣案之販賣第二級毒品所得新│
│    │          │臺幣貳仟元沒收，如全部或一部不能沒收時│
│    │          │，以其財產抵償之。未扣案之門號00000000│
│    │          │44號行動電話SIM卡壹張沒收，如全部或一 │
│    │          │部不能沒收時，追徵其價額。            │
├──┼─────┼───────────────────┤
│5   │犯罪事實欄│林明源販賣第二級毒品，累犯，處有期徒刑│
│    │二(五)      │貳年。未扣案之販賣第二級毒品所得新臺幣│
│    │          │壹仟元沒收，如全部或一部不能沒收時，以│
│    │          │其財產抵償之。未扣案之門號0000000000號│
│    │          │行動電話SIM卡壹張沒收，如全部或一部不 │
│    │          │能沒收時，追徵其價額。                │
├──┼─────┼───────────────────┤
│6   │犯罪事實欄│林明源販賣第二級毒品，累犯，處有期徒刑│
│    │二(六)      │貳年。未扣案之販賣第二級毒品所得新臺幣│
│    │          │壹仟元沒收，如全部或一部不能沒收時，以│
│    │          │其財產抵償之。未扣案之門號0000000000號│
│    │          │行動電話SIM卡壹張沒收，如全部或一部不 │
│    │          │能沒收時，追徵其價額。                │
├──┼─────┼───────────────────┤
│7   │犯罪事實欄│林明源販賣第二級毒品，累犯，處有期徒刑│
│    │二(七)      │貳年。未扣案之販賣第二級毒品所得新臺幣│
│    │          │壹仟元沒收，如全部或一部不能沒收時，以│
│    │          │其財產抵償之。未扣案之門號0000000000號│
│    │          │行動電話SIM卡壹張沒收，如全部或一部不 │
│    │          │能沒收時，追徵其價額。                │
├──┼─────┼───────────────────┤
│8   │犯罪事實欄│林明源販賣第一級毒品，累犯，處有期徒刑│
│    │二(八)      │柒年拾月。未扣案之販賣第一級毒品所得新│
│    │          │臺幣貳仟元沒收，如全部或一部不能沒收時│
│    │          │，以其財產抵償之。未扣案之門號00000000│
│    │          │44號行動電話SIM卡壹張沒收，如全部或一 │
│    │          │部不能沒收時，追徵其價額。            │
├──┼─────┼───────────────────┤
│9   │犯罪事實欄│林明源販賣第一級毒品，累犯，處有期徒刑│
│    │二(九)      │柒年拾月。未扣案之販賣第一級毒品所得新│
│    │          │臺幣貳仟元沒收，如全部或一部不能沒收時│
│    │          │，以其財產抵償之。                    │
├──┼─────┼───────────────────┤
│10  │犯罪事實欄│林明源販賣第一級毒品，累犯，處有期徒刑│
│    │二(十)      │柒年玖月。未扣案之販賣第一級毒品所得新│
│    │          │臺幣壹仟元沒收，如全部或一部不能沒收時│
│    │          │，以其財產抵償之。未扣案之門號00000000│
│    │          │44號行動電話SIM卡壹張沒收，如全部或一 │
│    │          │部不能沒收時，追徵其價額。            │
├──┼─────┼───────────────────┤
│11  │犯罪事實欄│林明源販賣第一級毒品，累犯，處有期徒刑│
│    │二(十一)      │柒年玖月。未扣案之販賣第一級毒品所得新│
│    │          │臺幣壹仟元沒收，如全部或一部不能沒收時│
│    │          │，以其財產抵償之。未扣案之門號00000000│
│    │          │44號行動電話SIM卡壹張沒收，如全部或一 │
│    │          │部不能沒收時，追徵其價額。            │
├──┼─────┼───────────────────┤
│12  │犯罪事實欄│林明源販賣第一級毒品，累犯，處有期徒刑│
│    │二(十二)      │柒年玖月。未扣案之販賣第一級毒品所得新│
│    │          │臺幣壹仟元沒收，如全部或一部不能沒收時│
│    │          │，以其財產抵償之。未扣案之門號00000000│
│    │          │44號行動電話SIM卡壹張沒收，如全部或一 │
│    │          │部不能沒收時，追徵其價額。            │
├──┼─────┼───────────────────┤
│13  │犯罪事實欄│林明源販賣第一級毒品，累犯，處有期徒刑│
│    │二(十三)      │柒年玖月。未扣案之販賣第一級毒品所得新│
│    │          │臺幣壹仟元沒收，如全部或一部不能沒收時│
│    │          │，以其財產抵償之。                    │
└──┴─────┴───────────────────┘